【裁判字號】    97,抗,382
【裁判日期】    980105
【裁判案由】    聲明異議
【裁判全文】
臺灣高等法院高雄分院民事裁定           97年度抗字第382號
抗  告  人  甲○○
相  對  人  乙○○
上列抗告人因聲明異議事件，對於民國97年11月24日臺灣高雄地
方法院97年度審聲字第1484號所為裁定提起抗告，本院裁定如下
：
    主  文
抗告駁回。
抗告程序費用由抗告人負擔。
    理  由
一、抗告意旨略以：系爭房屋拍賣時，拍賣公告記載拍定後不點
    交，拍定人不得向執行法院聲請點交云云。
二、按債務人應交出之不動產，現為債務人占有或查封後為第三
    人占有者，執行法院應解除其占有，點交於買受人或承受人
    ，強制執行法第99條第1 項定有明文。準此，債務人之不動
    產，於查封時雖為獨立之第三人所占有，嗣債權人依法承受
    或其他之人依法拍定買受後，聲請點交時，如該不動產僅為
    執行債務人及其一般繼承人所占有，或執行債務人之受僱人
    、學徒與其他類此關係之占有輔助人所占有，或查封後其他
    第三人占有不動產，執行法院俱應解除其占有，點交於買受
    人或承受人。至於拍賣公告上所載「拍定後不點交」之拍賣
    條件，僅係促請應買人注意之任意事項，應買人得依法聲請
    閱覽查封筆錄以明實情，而決定應買之價格，尚不能以拍賣
    公告記載「拍賣後不點交」之條件即謂承受人當然不得聲請
    點交。本件抗告人與訴外人任捷特間就系爭房地所成立之租
    賃關係，期間自民國94年8 月1 日起至95年7 月31日止，租
    金每月新台幣（下同）8000元，押租金1 萬6000元。另抗告
    人和訴外人吳雅玲就系爭房地附屬之編號53號停車位所成立
    之租賃關係，期間則自95年1 月1 日起至同年12月31日止，
    租金每月2000元，有租賃契約書兩份附卷（95年度執字第八
    二五八三號卷(一)三一至卅七頁）。系爭房地於96年3 月22日
    現場執行查封，有查封筆錄在卷記同上卷(一)廿七頁），是上
    開租賃契約所載之租賃期間早已於執行法院查封前屆滿，足
    以認定。執行法院於系爭房地之拍賣公告雖加註：拍定後建
    物與車位均不點交之條件，依上開說明，該記載僅係促請應
    買人注意之任意事項，應買人得依法聲請閱覽查封筆錄以明
    實情，而決定應買之價格，尚不能以拍賣公告記載「拍賣後
    不點交」之條件即謂承受人當然不得聲請點交。依抗告人於
    97年4 月8 日具狀自承：「查封登記日為95年12月5 日，當
    時已非租賃期間，承租人並未占有使用系爭房地及停車位，
    故本件不點交之條件與拍定人所主張之判例情形不同」（同
    上卷(二)四八頁）。足見系爭房地於查封當時，並未有租賃關
    係存在，此外復無第三人占有之情形，自與拍定後不點交之
    條件不符。本件相對人於96年9 月7 日第三次拍賣期日，由
    相對人拍定，於96年10月2 日取得系爭房地之不動產權利移
    轉證書，為系爭房地之所有權人，於96年10月22日以系爭房
    地現由抗告人即債務人占有為由，聲請點交（同上卷(一)一七
    八至一八０頁），為有理由。抗告意旨指摘原裁定不當，求
    予廢棄，為無理由，應予駁回。
三、據上論結，本件抗告為無理由，依強制執行法第30條之1 ，
    民事訴訟法第495 條之1 第1 項、第449 條第1 項、第95條
    、第78條，裁定如主文。
中    華    民    國    98    年    1     月     5    日
                      民事第六庭
                          審判長法官  許明進
                          法      官  徐文祥
                          法      官  李炫德
以上正本證明與原本無異。
如不服本裁定應於送達後10日內向本院提出再抗告狀（並按他造
當事人之人數附繕本），並繳納再抗告費新臺幣1,000 元。
再為抗告應以適用法規顯有錯誤為理由，並經本院之許可，該許
可以原裁定所涉及之法律見解具有原則上之重要性者為限，並委
任律師為代理人。
中    華    民    國    98    年    1     月     5    日
                                書  記  官  張文斌
附註：
抗告人之配偶、三親等內之血親、二親等內之姻親，或抗告人為
法人、中央或地方機關時，其所屬專任人員具有律師資格並經法
院認適當者，亦得為第三審代理人。
抗告人或其法定代理人具有律師資格者及前項情形，應於提起抗
告或委任時釋明之。


司法院資訊處製作；財團法人民間司法改革基金會備份。
